臺灣臺南地方法院刑事判決　　　　　　　　　　　　　九十一年度易字第九二六號
　　公　訴　人　臺灣台南地方法院檢察署檢察官
　　被　　　告　陳郁霖原名陳煇.
右列被告因違反保護令等案件，經檢察官提起公訴 (九十一年度偵字第四六一二號)
，本院判決如左：
    主  文
陳郁霖違反法院依家庭暴力防治法第十三條所為禁止實施家庭暴力行為之裁定，處拘
役肆拾日，如易科罰金，以參佰元折算壹日。
    事  實
一、陳煇元與林晴美二人原係夫妻（現已離婚），為具有家庭暴力防治法第三條第一
    款所定之家庭成員。陳煇元於民國（下同）九十一年一月二十五日經本院依家庭
    暴力防治法第十三條之規定，以九十一年度家護字第四號民事保護令裁定令其不
    得對林晴美及其等所生之子陳建彰、陳嘉宏實施身體或精神上之不法侵害之行為
    ，亦不得直接或間接對於林晴美為騷擾行為，詎陳煇元竟於九十一年四月二十六
    日十五時二十分許，基於違反上開保護令之犯意，在台南市安平區○○○街二十
    三巷一號住處，因細故與林晴美發生爭吵，繼而出手毆打林晴美，致其受有頭暈
    耳鳴之傷害。
二、案經林晴美訴由台南市警察局第四分局報告台灣台南地方法院檢察署檢察官偵查
    起訴。
    理  由
一、右揭事實，業據被告陳郁霖在警局初訊及檢察官偵查中供認不諱，核與告訴人林
    晴美指訴綦詳，被告在審判中翻異其詞，辯稱：伊沒有打她，而且耳鳴的原因很
    多，不見得是因為被打才會造成，而且伊根本沒收到保護令云云，惟查：被告與
    林晴美均於九十一年一月二十五日簽收前開暫時保護令乙節，業據告訴人提出台
    南市警察局第四分局保護令執行記錄表一份附卷足憑，是縱使該暫時保護令之正
    本係以公示送達之方法送達予被告，然被告自不能諉為不知；至被告辯稱伊未打
    告訴人云云，此徵諸案重初供且被告於警訊時及偵查中，在未受外力不當壓迫下
    ，均坦承確實有毆打告訴人乙情，自以其前供為可採，被告前開所辯，僅係事後
    空言卸責之詞，而不可採信。此外，並有前開民事保護令、診斷證明書各一份附
    卷足憑，是本件事證明確，被告前揭犯行均堪以認定，應予依法論科。
二、核被告所為係犯家庭暴力防治法第五十條第一款及刑法第二百七十七條第一項之
    罪。被告以一行為同時違反上開二罪，觸犯構成要件不相同之罪名，為想像競合
    犯（公訴意旨誤為牽連犯），應從一重之違反家庭暴力防治法第五十條第一款之
    違反保護令罪論處。爰審酌被告犯罪手段、對告訴人所造成之傷害程度及犯後態
    度等一切情狀，量處如主文所示之刑，並諭知易科罰金之折算標準。
據上論斷，應依刑事訴訟法第二百九十九條第一項前段，家庭暴力防治法第五十條第
一款，刑法第十一條前段、第二百七十七條第一項、第五十五條、第四十一條第一項
前段，罰金罰鍰提高標準條例第一條前段、第二條，判決如主文。
本案經檢察官高峰祈到庭執行職務
中      華      民      國      九十一      年      十      月    二    日
                                  臺灣臺南地方法院刑事第四庭
                                          法  官  謝家宜
右正本證明與原本無異。
如不服本判決，應於判決送達後十日內，向本院提出上訴狀。
                                          書記官  朱小萍
中      華      民      國      九十一      年      十      月    二    日
附錄法條：
家庭暴力防治法第五十條
違反法院依第十三條、第十五條所為之下列裁定者，為本法所稱之違反保護令罪，處
三年以下有期徒刑、拘役或科或併科新台幣十萬元以下罰金︰
一  禁止實施家庭暴力行為。
二  禁止直接或間接騷擾、接觸、通話或其他連絡行為。
三  命遷出住居所。
四  遠離住居所、工作場所、學校或其他特定場所。
五  命完成加害人處遇計畫：戒癮治療、精神治療、心理輔導或其他治療
    、輔導。
中華民國刑法第二百七十七條第一項
傷害人之身體或健康者，處三年以下有期徒刑、拘役或一千元以下罰金。